臺灣高等法院臺中分院刑事判決　　　　　民國九十一年度上易字第一八七九號
　　上　訴　人　臺灣臺中地方法院檢察署檢察官
　　被　　　告　甲○○
右上訴人因被告恐嚇取財案件，不服臺灣臺中地方法院中華民國九十一年八月二十六
日第一審判決（民國九十一年度易字第一七三七號，起訴案號：臺灣臺中地方法院檢
察署民國九十年度偵字第一八九六九號），提起上訴，本院判決如左：
    主      文
原判決撤銷。
甲○○幫助意圖為自己不法之所有，以恐嚇使人將本人之物交付，處有期徒刑月，
如易科罰金，以佰元折算壹日。
    事      實
一、甲○○自報紙廣告得知自稱「蔡先生」之姓名年籍不詳之人，欲租銀行帳戶使用
    ，其明知該蔡先生以一本新臺幣（下同）一千元之代價，向其承租第一商業銀行
    豐原分行00000000000000號帳戶使用，係供作財產犯罪等不法用
    途之用，竟仍基於幫助該不詳之人恐嚇取財之犯意，於民國（下同）九十年八月
    間，在臺中縣豐原市政府後面公園內，將上該銀行存摺、印章、提款卡交予該不
    詳之人。嗣戊○○、丁○○及丙○○分別於九十年八月三十日、九月九日、十日
    ，接獲不詳之人恐嚇之電話稱，應分別將五萬元匯入甲○○上開帳戶，否則即將
    所竊得戊○○所有車號Ｑ８－９８８０號自小客車、丁○○所有車號７Ｌ－０７
    ５２號及丙○○所有車號Ｘ７－９７５８號自小客車解體，致戊○○、丁○○及
    丙○○心生畏懼，依其指示分別匯入五萬元、四萬元及五萬元至上該帳戶。嗣於
    九十年十月十六日十三時，甲○○持上該帳戶之存摺，前往臺中縣豐原市○○路
    四二三號第一商業銀行豐原分行補登後，欲提款時，為警據報前往查獲。
二、案經臺中縣警察局豐原分局移送臺灣臺中地方法院檢察署檢察官偵查起訴。
    理      由
一、被告甲○○固坦承有出租上開帳戶供人使用之事實，惟矢口否認有何犯行，辯稱
    ：其確曾看報紙廣告，將上開帳戶以一千元之代價出租予該蔡先生，且當時僅交
    付提款卡及密碼，存摺及印章並未交付，其並不知帳戶被拿去擄車勒贖，而十月
    十六日當天，係因補登存摺時發現帳戶內有五萬多現金，一時貪心才會加以提領
    云云。經查：被害人戊○○、丁○○、丙○○等人所有上開自小客車被竊後，遭
    勒索後分別匯款至甲○○上開銀行帳戶內等情，業據被害人戊○○、丁○○、丙○○等人分別於警訊時及偵查中指訴明確，並有臺中市警察局車輛協尋證明單影
    本二紙附卷可佐，而金融帳戶之申請甚為簡易方便，如非供作犯罪出入之帳戶，
    或其他不法之目的，應無隱匿自己名義帳戶而承租他人金融帳戶之必要，且時下
    甚多恐嚇取財之犯罪，多數均係利用人頭帳戶作為出入帳戶，並經媒體廣為披載
    ，被告係成年之人，且自承其前亦曾借他人帳戶販賣光碟，要難諉為不知，復衡
    以租用金融帳戶使用，自將金融卡、存摺、印章均全數出租，要無可能僅出租提
    款卡，而存摺及印章，則未出租之理？再則被害人丙○○於警訊時陳稱：該姓名
    不詳之人曾於其匯款後隔日，再次來電表示其提款卡被自動提款機吃掉，致無法
    提款等語，是本件應係該蔡先生無法提款後，將上開存摺交由甲○○前往銀行辦
    理，因而為警查獲，是被告辯稱其不知帳戶被人拿去擄車勒贖云云，無非是卸責
    之詞，不足採信，被告上揭犯行，堪予認定。
二、查被告將其所有之存摺出租於「蔡先生」，對於「蔡先生」用以恐嚇取財之犯行
    ，顯有不確定之故意，核其所為，係犯刑法第三百四十六條第一項之幫助恐嚇取
    財罪，其幫助犯行應依法減輕其刑，原審疏未詳查，對於被告遽為無罪之諭知，
    尚有未當，檢察官上訴意旨指摘原判決不當，為有理由，應由本院將原判決撤銷
    改判，爰審酌被告犯罪之動機、目的、手段、所生危害及犯後態度等一切情狀，
    量處以有期徒刑三月，並諭知易科罰金之折算標準。
據上論斷，應依刑事訴訟法第三百六十九條第一項前段、第三百六十四條、第二百九
十九條第一項前段，刑法第三百四十六條第一項、第三十條、第四十一條第一項前段
，罰金罰鍰提高標準條例第一條前段、第二條，判決如主文。
本案經檢察官乙○○到庭執行職務。
中      華      民      國    九十一     年     十二      月    十三    日
                                  臺灣高等法院臺中分院刑事第五庭
                                        審判長法  官  袁  從  楨
                                              法  官  郭  同  奇
                                              法  官  胡  森  田
右正本證明與原本無異。
不得上訴。
                                              書記官  王  瑩  澤
中      華      民      國    九十一     年     十二      月    十三    日
                                                                        Ｒ
